臺灣高等法院刑事判決　　　　　　　　95年度上訴字第4153號
上　訴　人
即　被　告　甲○○
　　　　　　　　　　（現另案於於臺灣新店戒治所戒治中）
選任辯護人　許進德律師
　　　　　　蘇夏曦律師
　　　　　　許峻鳴律師
上列被告因毒品危害防制條例案件，不服臺灣臺北地方法院95年
度訴字第91號，中華民國95年10月13日第一審判決（起訴案號：
臺灣臺北地方法院檢察署94年度偵緝字第1973號），提起上訴，
本院判決如下：
    主  文
原判決撤銷。
甲○○販賣第三級毒品，處有期徒刑伍年貳月。
販賣第三級毒品所得新臺幣壹仟伍佰元沒收，如全部或一部不能
沒收時，以其財產抵償之。
    事  實
一、甲○○明知愷他命（ketamine）係毒品危害防制條例所列管
    之第3級毒品，未經許可不得非法販賣、無正當理由不得擅
    自持有，其於民國94年初在桃園縣桃園市「獅子王舞廳」跳
    舞時，因不小心將臨桌客人之第3級毒品愷他命（ketamine
    ，下簡稱愷他命）弄濕，迫不得已以新臺幣（下同）1萬元
    之代價賠償他人之損失，而持有此批數量不詳之愷他命。甲
    ○○於94年2月12日下午4時30分許以0000000000號行動電話
    與綽號「小武」之盧佑崧通話時（盧佑崧使用之行動電話為
    0000000000號），甲○○得知盧佑崧之友即綽號「小緯」之
    乙○○有意購買愷他命，甲○○不甘損失，遂萌出售部分愷
    他命以求降低損失之營利意圖，便向盧佑崧表明其持有愷他
    命可出售。乙○○自盧佑崧處得知甲○○有愷他命欲出售之
    訊息後，乙○○於同日下午4時37分許，以0000000000號行
    動電話撥打甲○○所有0000000000號行動電話與甲○○聯絡
    ，甲○○遂於電話中基於販賣愷他命之犯意，與乙○○約定
    以每支愷他命1500元之價格，合計販賣價值3000元之愷他命
    2支予乙○○，雙方並約定於同日下午5時10分許，在臺北市
    萬華區○○路與南海路附近之麥當勞店交易，後因乙○○臨
    時改變心意，乙○○僅願意購買愷他命1支，甲○○遂於自
    同日下午5時10分50秒許至同日下午5時22分40秒止間之某時
    ，在上開麥當勞店附近以1500元之代價出售愷他命1支予乙
    ○○，並自乙○○處取得價金1500元。嗣因警方依臺灣桃園
    地方法院檢察署檢察官核發之通訊監察書監聽中得知上開交
    易訊息，遂於94年2月21日凌晨1時許持原審法院所核發之搜
    索票，在甲○○位於台北市○○區○○路2段498巷21號12樓
    之住處房間內，扣得甲○○持有之含愷他命成分殘渣袋1個
    、以塑膠袋包裝之愷他命粉末1包（含塑膠袋及標籤，該包
    愷他命粉末共4.865公克，驗餘共4.839公克）、以玻璃瓶包
    裝之愷他命粉末1瓶（含玻璃瓶，該瓶愷他命粉末共17.813
    公克，驗餘共17.797公克）及盛裝愷他命之鐵盤1個等物。
二、案經臺北縣政府警察局蘆洲分局報告臺灣臺北地方法院檢察
    署檢察官偵查起訴。
    理  由
壹、程序方面：
一、上訴人即被告甲○○及辯護人於本院95年11月28日行準備程
    序，就本院詢之對卷內證據之證據能力有無意見時，稱沒有
    意見，且被告同時亦自承「（原審勘驗你的電話後之譯文，
    這些譯文是否你與他人的通話內容？《提示譯文》）是的。
    」、「（跟你通電話的人是否盧佑崧、乙○○2人？）是的
    。」（見本院95年11月28日準備程序筆錄頁），而觀諸卷內
    警方提出之監察譯文（見94年度警聲搜字第303號卷第11、
    12、13頁），及原審依被告聲請勘驗通訊監察錄音帶，所製
    之通訊監察譯文（譯文內容詳如附表所示，見原審卷自第30
    頁至第38頁），顯示被告係以0000000000號行動電話與盧佑
    崧、乙○○2人聯絡，而電話聯絡之時間分別為「94年2月12
    日下午4時30分55秒」、「94年2月12日下午4時37分36秒」
    、「94年2月12日下午5時10分50秒」、「94年2月12日下午5
    時22分41秒」，由於臺灣桃園地方法院檢察署檢察官核發之
    通訊監察書，核准監察之行動電話號碼包含0000000000號，
    核准監察之時間為自94年2月4日上午10時起至94年3月5日上
    午10時止（此有通訊監察書影本附卷可參，見94年度警聲搜
    字第303號卷第7、8頁），足見警方通訊監察之時間及對象
    ，並未逾越檢察官核發之通訊監察書範圍，又被告所涉上開
    犯行，為最輕本刑3年有期徒刑以上之罪，且被告及辯護人
    亦未於本院言詞辯論終結前就通訊監察程序及通訊監察譯文
    聲明異議，是卷內原審勘驗通訊監察錄音帶所顯示之通訊監
    察內容，自有證據能力。
二、警方於94年2月21日凌晨1時許持原審法院所核發之搜索票，
    在甲○○位於台北市○○區○○路2段498巷21號12樓之住處
    房間內，扣得甲○○持有之含愷他命成分殘渣袋1個、以塑
    膠袋包裝之愷他命粉末1包（含塑膠袋及標籤，該包愷他命
    粉末共4.865公克，驗餘共4.839公克）、以玻璃瓶包裝之愷
    他命粉末1瓶（含玻璃瓶，該瓶愷他命粉末共17.813公克，
    驗餘共17.797公克）及盛裝愷他命之鐵盤1個等物之事實，
    有原審法院所核發之搜索票影本及臺北縣政府警察局蘆洲分
    局員警製作之搜索、扣押筆錄影本，及現場相片附卷可參（
    見94年度警聲搜字第303號卷自第23頁至第33頁），又上開
    扣案之殘渣袋1個含愷他命成分，及以塑膠袋包裝之粉末1包
    含愷他命成分且含塑膠袋及標籤該包愷他命粉末共4.865公
    克驗餘共4.839公克，暨以玻璃瓶包裝之粉末1瓶含愷他命成
    分且含玻璃瓶該瓶愷他命粉末共17.813公克驗餘共17.797公
    克），係原審委由行政院衛生署管制藥品管理局鑑定之結果
    ，此有該局95年8月30日之管檢字第0950009089號鑑定書附
    卷可參（見原審卷第119頁），是警方搜索、扣押所得之上
    開物品，及行政院衛生署管制藥品管理局之鑑定書，亦均有
    證據能力。
貳、實體方面：
一、訊據被告固坦承0000000000號行動電話為其所有，並曾以該
    行動電話與盧佑崧、乙○○2人聯絡，亦曾與乙○○約定在
    臺北市○○路、南海路附近之麥當勞店見面等情情，惟矢口
    否認有何販賣愷他命之犯行，辯稱伊與乙○○見面當天，並
    未販賣愷他命予乙○○，亦未自乙○○取得1500元云云。
二、經查：
  (1)被告於94年初在桃園縣桃園市「獅子王舞廳」跳舞時，因不
    小心將臨桌客人之愷他命弄濕，迫不得已以萬元之代價賠償
    他人之損失，而持有此批數量不詳之愷他命之事實，業據被
    告於原審自承在卷（見原審卷第15頁，第27頁反面），且警
    方於94年2月21日凌晨1時查扣之上開殘渣袋1個含愷他命成
    分，及以塑膠袋包裝之粉末1包含愷他命成分且含塑膠袋及
    標籤該包愷他命粉末共4.865公克驗餘共4.839公克，暨以玻
    璃瓶包裝之粉末1瓶含愷他命成分且含玻璃瓶該瓶愷他命粉
    末共17.813公克驗餘共17.797公克之事實，有行政院衛生署
    管制藥品管理局95年8月30日之管檢字第0950009089號鑑定
    書附卷可參（見原審卷第119頁），是被告有關於94年初在
    桃園縣桃園市「獅子王舞廳」跳舞時，因不小心將臨桌客人
    之愷他命弄濕，迫不得已以萬元之代價賠償他人之損失，而
    持有數量不詳之愷他命之自白，與事實相符，堪以認定。
  (2)0000000000、0000000000號行動電話分別為被告及證人乙○
    ○所持有使用，此有和信電信公司、遠傳電信公司行動電話
    基本資料分別附卷可稽（見94年度偵字第13856號卷第46、4
    3頁），並經被告自承在卷（見原審卷第27頁反面）及證人
    乙○○於原審審理時結證屬實（見原審卷第58頁），而0000
    000000號行動電話為陽明慧所持有使用，曾借予前男友盧佑
    崧使用，亦據證人陽明慧於原審審理時結證屬實（見原審卷
    第81、82頁），而被告亦自承以0000000000號行動電話與盧
    佑崧、乙○○2人聯絡（見本院95年11月28日準備程序筆錄
    頁），而證人乙○○亦證稱以0000000000號行動電話被告聯
    絡，其綽號為「阿緯」或「勝緯」，「小武」為其朋友，94
    年2月間其為現役軍人，當時其體重約84或85公斤，（見原
    審卷第59頁正、反面、第96頁，本院96年3月2日審判程序筆
    錄），再參酌被告自承原審勘驗之通訊監察譯文內容，就是
    其與盧佑崧、乙○○2人聯絡之電話內容（見本院95年11月
    28日準備程序筆錄頁），準此足見，被告卻曾以0000000000
    號行動電話與盧佑崧、乙○○2人聯絡，且聯絡之時間及內
    容如附表所示無訛。
  (3)雖然被告否認有何販賣愷他命之犯行，辯稱伊與乙○○見面
    當天，並未販賣愷他命予乙○○，亦未自乙○○處取得1500
    元云云，而證人乙○○於原審95年7月7日審理時及於本院96
    年3月2日審理時亦均稱：伊固然曾打電向被告欲購買愷他命
    ，但伊到麥當勞附近與被告見面後，由於被告未帶愷他命到
    現場，所以未向被告購得愷他命等語（見原審卷第96頁，本
    院96年3月2日審判程序筆錄），另證人乙○○於原審95年5
    月12日審理時則證稱94年2月12日下午確曾在中華路與南海
    路向綽號「小牛」者，購得1支愷他命，但綽號「小牛」者
    並非被告（見原審卷第60頁）。但觀諸附表所示被告第1次
    電話譯文內容，顯示被告與綽號「小武」之人一開始雖論及
    第2級毒品「衣」（指毒品MDMA）調貨之事，但後來「小武
    」提及有朋友需要其他種類毒品之時，被告即滿口應允，並
    表示自己有很多貨，請「小武」之朋友過來向伊取貨即可；
    再觀諸附表所示被告第2次電話譯文內容，顯示在「小武」
    與被告通完電話後，確有一位自稱「小武」之朋友綽號「小
    緯」打電話給被告，並向被告表示有意購買2支毒品，被告
    告知1支價格15（指1千5百元），2支為3000元，雙方約定在
    中華路和南海路附近之麥當勞碰面，「小緯」且告知自己身
    著軍服等情；又觀諸附表所示被告第3次電話譯文內容，顯
    示被告與「小緯」在相約見面後，因被告久候等不到「小緯
    」，遂打電話給「小緯」，「小緯」告知正坐計程車過來，
    並表示希望將毒品交易數量由原來之2支改為1支；另觀諸附
    表所示被告第4次電話譯文內容，顯示在被告與「小緯」碰
    過面後，被告打電話給「小武」，告知「小緯」是個穿軍服
    、胖胖之軍人，並表示「小緯」後來只購買1支毒品而已，
    被告還是以1500元之價格販賣與「小緯」等情可知，「小緯
    」因「小武」之關係得知被告欲出售愷他命，「小緯」與被
    告於電話中先約定，向被告購買2支愷他命、價金3000元、
    交易地點在中華路和南海路附近之麥當勞，嗣「小緯」再於
    電話中向被告改稱僅欲購買1支愷他命，俟「小緯」向被告
    購得1支愷他命後，被告於電話中向「小武」說明其與「小
    緯」已完成1支愷他命交易，價金為1500元；再參酌如前述
    被告確曾以0000000000號行動電話與盧佑崧、乙○○2人聯
    絡，且聯絡之時間及內容如附表所示，暨證人乙○○自承其
    綽號為「阿緯」或「勝緯」，「小武」為其朋友，「小武」
    介紹其與被告認識，94年2月間其為現役軍人，當時其體重
    約84或85公斤（見原審卷第59頁正、反面、第96頁、第97頁
    ，本院96年3月2日審判程序筆錄），及證人陽明慧證稱被告
    之綽號為「小牛」，其將0000000000號行動電話借予盧佑崧
    使用（見原審卷第81、82頁）等情以觀，足徵電話中之「小
    武」為盧佑崧，「小緯」為乙○○，而「小牛」就是被告，
    亦即被告確曾於自94年2月12日下午5時10分50秒許至同日下
    午5時22分40秒止間之某時，在上開麥當勞店附近以1500元
    之代價出售愷他命1支予乙○○，並自乙○○處取得價金150
    0元無誤。蓋被告已承認如附表所示電話譯文，為其與盧佑
    崧及乙○○之對話內容；而乙○○亦坦承曾打電話向被告商
    談購買愷他命事宜，並依約至上開麥當勞店附近欲向被告購
    買愷他命，又其當時為現役軍人體重達84、85公斤；可見被
    告於94年2月12日下午5時22分41秒許與盧佑崧電話聯絡時，
    向盧佑崧所說以1500元之代價賣1支愷他命予胖胖之軍人等
    情（見附表所示第4次電話譯文），即是被告向盧佑崧說明
    已出售支愷他命予乙○○，價金1500元。是被告未曾販賣愷
    他命予乙○○，亦未自乙○○取得1500元價金之辯解，顯係
    卸責之詞，委無可取，而證人乙○○有關未自被告購得1支
    愷他命之說詞，亦係迴護被告之詞，尚不足採。
三、綜上，本件事證明確，被告上開販賣愷他命犯行，堪以認定
    ，應予論罪科刑。
四、按販賣毒品罪，並不以販入之後復行賣出為構成要件，即以
    營利為目的將毒品購入或賣出，有一於此，其犯罪即已成立
    （最高法院92年度台上字第5920號判決意旨可資參照）。本
    件被告如前述因不小心將他人之愷他命弄濕，迫不得已以萬
    元之代價賠償他人之損失，而持有數量不詳之愷他命，適盧
    佑崧電話告知乙○○欲購買愷他命，而被告確於94年2月12
    日下午以1支1500元之價格販賣愷他命與乙○○，顯見被告
    係因不甘損失，始萌營利之目的而出售1支愷他命，是被告
    上開販賣愷他命犯行，係犯毒品危害防制條例第4條第3項之
    販賣第3級毒品罪。
五、原審以被告事證明確，予以論罪科刑，固非無見，惟觀諸毒
    品危害防制條例第11條第1項、第2項，分別規定持有第1級
    毒品、第2級毒品之行為應處以「3年以下有期徒刑、拘役或
    新臺幣5萬元以下罰金。」、「2年以下有期徒刑、拘役或新
    臺幣3萬元以下罰金。」，而毒品危害防制條例第10條之1則
    僅規定為「第3、4級毒品及製造或施用毒品之器具，無正當
    理由，不得擅自持有。」，並未明定無正當理由擅自持有第
    3級毒品之行為，應處以刑責，可見無正當理由固不得擅自
    持有第3級毒品，但依罪刑法定原則，無正當理由擅自持有
    第3級毒品之行為，仍不能處以刑責，亦即無正當理由擅自
    持有第3級毒品之行為並非犯罪行為，而原判決於理由欄卻
    載為「被告販賣毒品前後之持有毒品行為，為販賣之高度行
    為所吸收，不另論罪。」（見原判決第8頁），顯然將被告
    無正當理由擅自持有上開第3級毒品之行為，誤認定係「犯
    罪行為」，再依吸收犯理論，不另論罪，自難謂適法，尚有
    未洽。被告上訴否認犯罪，雖無理由，然原判決既有上開可
    議之處，自應由本院將原判決撤銷，另為適法之諭知。爰審
    酌被告僅高中肄業之學歷，以從事業務員工作為業（此據被
    告於警詢時自承在卷，見94年度偵緝字第1973號卷第8頁）
    ，智識程度非高，及被告係因在舞廳中不慎打翻弄濕其他客
    人之愷他命，始在不得已情況下持有愷他命，並因盧佑崧之
    介紹，而臨時起意基於營利意圖為本件犯行之犯罪動機、目
    的，暨其犯罪對國家、社會之法益所生之危害，及被告犯後
    未能坦承犯行之態度等一切情狀，量處如主文第2項所示之
    刑，以示懲儆。被告販賣上開毒品與乙○○所取得之價金15
    00元，為被告販賣第3級毒品犯罪所得之財物，應依毒品危
    害防制條例第19條第1項規定宣告沒收，如全部或一部不能
    沒收時，以其財產抵償之。至於扣案之上開含愷他命成分殘
    渣袋1個、以塑膠袋包裝之愷他命粉末1包（含塑膠袋及標籤
    ，該包愷他命粉末共4.865公克，驗餘共4.839公克）、以玻
    璃瓶包裝之愷他命粉末1瓶（含玻璃瓶，該瓶愷他命粉末共
    17.813公克，驗餘共17.797公克）及盛裝愷他命之鐵盤1個
    等物，雖屬被告所有，惟無從證明供被告販賣毒品所用（詳
    下述），另扣案中型分裝袋22個、小型分裝袋48個、分裝杓
    3 支、分裝鍋子1個及過濾皿等物，被告否認為其販賣毒品
    所用之物，而本院加以勘驗後，亦發現該等物品均屬平常家
    庭所用以烹煮或裝置食物之物，尚無證據認定係供被告毒品
    交易所用，依從刑從屬於主刑之法理，即均無從宣告沒收，
    附此敘明。
六、公訴意旨雖謂被告除販賣愷他命與乙○○外，亦基於概括犯
    意，先於不詳時間在桃園縣桃園市等地，向姓名、年籍不詳
    之人，以1萬元之代價購買數量不詳之第3級愷他命後，連續
    販賣愷他命與其他不特定人云云。惟查，被告於警詢、偵訊
    、原審及本院審理時一再否認有何販賣之犯行，且公訴意旨
    迄未指明被告何時、何地曾連續販賣愷他命與何人，並指明
    證明被告連續販賣愷他命與不特定人之證據方法。而由前述
    通訊監察譯文之內容以觀，被告除販賣愷他命與乙○○外，
    並未提及販賣愷他命與他人之情事。又被告與「小武」在2
    月12日下午4時30分55秒第一通通聯記錄中固曾談及調取其
    他毒品（即「衣」）之內容，但並未提及買賣事宜。另被告
    辯稱係弄濕其他客人之愷他命，始購入扣案愷他命等情，亦
    有查獲現場照片在卷可證（見94年度偵字第13856號卷第34
    頁），由該照片顯示，當時扣案毒品中有部分係置放於鐵盤
    上，其上有類似燒烤而成褐色之跡象，則被告上開所辯即非
    全然無據。此外，本院遍查卷內證據資料，復查無其他積極
    證據可資證明被告此部分犯行，即不能證明被告此部分犯罪
    ，惟檢察官認此與前開論罪科刑部分，具有連續犯之裁判上
    一罪關係，故不另為無罪之諭知。
據上論斷，應依刑事訴訟法第369條第1項前段、第364條、第299
條第1項前段，毒品危害防制條例第4條第3項、第19條第1項，判
決如主文。
本案經檢察官侯千姬到庭執行職務。
中　　華　　民　　國　　96　　年　　3 　　月　　23　　日
　　　　　　　　　刑事第十庭審判長法　官  楊炳禎
　　　　　　　　　　　　　　　　　法　官  李春地
　　　　　　　 　 　　　  　　　　法　官  黃俊明
以上正本證明與原本無異。
如不服本判決，應於收受送達後十日內向本院提出上訴書狀，其
未敘述上訴之理由者並得於提起上訴後十日內向本院補提理由書
（均須按他造當事人之人數附繕本）。
                                  書記官  廖婷璇
中　　華　　民　　國　　96　　年　　3 　　月　　23　　日
附錄：本案論罪科刑法條全文
毒品危害防制條例第4條
製造、運輸、販賣第一級毒品者，處死刑或無期徒刑；處無期徒
刑者，得併科新臺幣 1 千萬元以下罰金。
製造、運輸、販賣第二級毒品者，處無期徒刑或 7 年以上有期徒
刑，得併科新臺幣 7 百萬元以下罰金。
製造、運輸、販賣第三級毒品者，處 5 年以上有期徒刑，得併科
新臺幣 5 百萬元以下罰金。
製造、運輸、販賣第四級毒品者，處 3 年以上 10 年以下有期徒
刑，得併科新臺幣 3 百萬元以下罰金。
製造、運輸、販賣專供製造或施用毒品之器具者，處 1 年以上 7
年以下有期徒刑，得併科新臺幣 1 百萬元以下罰金。
前五項之未遂犯罰之。
附表：
(1)第一通時間在2月12日下午4時30分55秒，對話內容為：「A（
  註：指小武）：你那邊還有嗎？B（註：指被告）：蛤！A：我
  有朋友要啦。B：沒有啦。A：（笑聲）沒有囉。B：趕快去找
  啦，都沒有了。A：是喔！B：嗯，阿東有跟你講喔！A：講什
  麼。B：你說沒有那個啊。A：沒有啊！B：沒有衣（註：一般
  係用以指稱毒品MDMA）了啊！A：是喔！B：嗯！A：我不知道
  ㄟ！B：那你是說什麼沒有要。A：那邊沒有了嗎？B：蛤！A
  ：那邊都沒有了嗎？B：不是要你們那種啊！A：沒有了啦，那
  個早就沒有了好不好。B：真的喔！....A：真的喔？B：嗯。A
  ：啊，我也沒有辦法，那個早就沒了啊！B：早就沒了喔。A：
  嗯。B：你最有辦法了啊。A ：沒有辦法了啦。B：啊，怎麼出
  去玩？A：今天喔？B：嗯。A：今天要出去嗎？今天禮拜幾啊
  ？B：否則你怎麼會想要打電話給我。A：沒有啊！B：就是沒
  有了啊。A：沒有，我有朋友他要那個啦。B：他要怎樣？A：
  他要兩支？B：他怎樣？A：他兩支。B：他要兩支？A：嗯。B
  ：喔，那個我有啦。A：喔。B：那個我很多啦。A：啊，你？B
  ：那個很多很多啦，多到你沒有辦法想像啦。那個我很多啦。
  A：好啦，你很多啦，你很多啦。B：很多啦。A：我知道很多
  啦。B：真的很多啦！A：很多很多，你又沒有拿出來給我們玩
  。B ：十幾公斤ㄟ，他媽不多？A：多啊。B：對啊。A：我意
  思是說那個啊。B：我是說衣啦。A：（笑聲）B：衣啦，趕快
  想辦法啦，布魯斯（音同）。A：我沒有辦法啦！B：不管啦，
  你要想辦法，你要那個我到時候再弄給你，你趕快想辦法。A
  ：人家現在要哩。B：蛤！A：人家現在要哩。B：喔，我送過
  去喔。A：沒有啦，我看看是要他過去拿還是怎樣。B：啊，放
  在哪裡。A：蛤。B：啊，放在哪裡。A：放在哪裡，你拿給他
  一千就好了，叫他過去跟你拿就好了啊。B：好啊。.... 」（
  見原審卷第33、34、35頁）。
(2)第二通時間為2月12日下午4時37分36秒，對話內容為：「B（
  指被告）：喂，你好。A（指乙○○）：喂，小牛嗎？B：嗯。
  A ：你好，我是那個小武的朋友叫小緯。B：喔，小緯，怎樣
  ？A ：嗯，不好意思，不好意思（台語）。啊，那個調2支，1
  支多少？B：15啊。A：多少？B：15啊。A：15是不是？B：嗯
  。A ：好，那你說萬華哪裡啊？B：中華路2段。A：嗯，萬華
  哪個地方？B：中華路2段，中華和南海路。A：中華路跟南海
  路是不是？B：對。A：好，那我坐捷運坐到台北車站，這樣就
  可以是不是？B：你看中華路和南海路有個麥當勞，我們見面
  再那個，好不好？...B：你過來打這支手機給我，我們見面聊
  。A ：因為我現在穿軍服，（笑聲）所以你要小心一點。B：
  蛤。A ：（笑聲）因為我現在穿的是軍服啦，所以我們要去另
  外一個偏僻的地方啦（台語）。B：什麼處理的地方？你說啥
  （台語）？A：嗯，因為我現在穿的衣服是軍服，要走去一個
  偏僻的地方（台語）。B：喔，你在麥當勞那邊就可以了，沒
  關係啦！A：沒關係是不是？B：嗯嗯，好不好？A：2支15嘛，
  對不對？B：蛤。A：我說2支就3千了嘛，對不對？B：對對對
  .... 」（見原審卷第36、37頁）。
(3)第三通時間為2月12日下午5時10分50秒，對話內容為：「B（
  指『小緯』）：喂。A（指被告）：你找不到喔？B：ㄟ…沒有
  沒有，我現在坐計程車過去你那邊（台語）。A：（笑聲）…
  好啦好啦.. 不好意思，不好意思（台語）。B：不會，不會。
  我可不可以跟你先試1支？（台語）A：蛤？B：我可以先跟你
  先拿1支嗎？（台語）A：1支就好了嗎？（台語）B：嗯，因為
  我同事要而已（台語）。A：喔，這樣喔（台語）！B：嗯（台
  語）。A：隨便啦，好啦（台語）。B：我中間剛出來而已，沒
  關係（台語）。A：（笑聲），好啦（台語）。B：他也是小武
  的朋友啦（台語）。A：好啦好啦（台語）。B：謝謝你，謝謝
  你（台語）。A：好，好（台語）」（見原審卷第30頁）。
(4)第四通時間為2月12日下午5時22分41秒，對話內容為：「A（
  指被告）：喂。B（指『小武』）：喂。A：很有名？B：嗯。A
  ：很有名？B：一定很有名的啊。A：啊，你還會認識那種阿兵
  哥喔！B：蛤。A：蛤。B：怎樣。A：你還會認識那種阿兵哥喔
  ！B：蛤。A：那個阿兵哥喔。B：不是啊！A：是啊！B：阿兵
  哥？A：嗯，是一個阿兵哥來跟我那個啊。B：喔。A：真的啊
  。B：（聽不清楚？）A：蛤。B：他可能去當兵了吧。A：真的
  ，胖胖的啊。B：對啊。A：對啊，穿個軍服。B：是喔！A：（
  笑聲）。B：真的還假的啊？A：還蠻好笑的，穿個軍服。B：
  （笑聲）。A：後來乎隆乎隆拿了1支，所以我決定只讓你拉1
  條。B：蛤。A：（笑聲）。B：你跟他說不賣了？A：（笑聲）
  。B：你跟他說這樣子我不賣了？A：他只有拿1支啦。B：（笑
  聲）你跟他說這樣子的話價錢可能要2千喔！A：（笑聲）他本
  來說要不然算1千7（台語），我說免了免了，1千5（台語）。
  B：（笑聲）。A：（笑聲）怎麼會有這麼老實啊！B：蛤。A：
  你的『腳』（台語）都這樣喔，很有名。B：沒錯啊！」（見
  原審卷第30、31頁）
